【裁判字號】    90,訴,1649
【裁判日期】    900822
【裁判案由】    毒品危害防制條例
【裁判全文】
臺灣高雄地方法院刑事判決                          九十年度訴字第一六四九號
    公  訴  人  臺灣高雄地方法院檢察署檢察官
    被      告  甲○○
右列被告因毒品危害防制條例案件，經檢察官提起公訴（九十年度偵字第二五三八號
），本院判決如左：
    主  文
甲○○連續施用第一級毒品，處有期徒刑拾月。
    事  實
一、甲○○前於民國八十八年間因犯施用毒品案件，經臺灣高雄地方法院檢察署檢察
    官（以下簡稱高雄地檢署檢察官）聲請本院以八十八年度毒聲字第一０四七號裁
    定送觀察、勒戒後，認有繼續施用毒品之傾向，再聲請本院以八十八年度毒聲字
    第一七九一號裁定令入戒治處所施以強制戒治，於停止戒治交付保護管束期滿後
    ，業經該署檢察官於八十九年三月十八日以八十九年度戒毒偵字第三二五號不起
    訴處分確定。詎其於明知海洛因業經公告列為毒品防害防制條例第二條第二項之
    第一級毒品，不得持有、施用，竟猶不知戒絕悔改，仍基於施用第一級毒品海洛
    因之概括犯意，約自九十年二月中旬某日起至同年三月十四日止，連續在高雄縣
    鳳山市○○○路一三六巷六弄一之一號二樓住處，將第一級毒品海洛因粉末攙入
    香菸內燃燒吸食方式，施用第一級毒品海洛因多次。嗣於九十年三月十五日十四
    時三十分許，甲○○因另案施用第二級毒品案件遭通緝，為警在台南市○區○○
    街二二五巷五號可口可樂便利超商內緝獲，經採尿送驗檢出嗎啡陽性反應而查悉
    。
二、案經臺南市警察局第三分局移送臺灣臺南地方法院檢察署檢察官呈請臺灣高等法
    院檢察署核轉臺灣高雄地方法院檢察署檢察官偵查起訴。
    理  由
一、右揭事實，業經被告甲○○嗣於本院審理時坦白承認（見本院九十年八月九日審
    判筆錄），且被告為警查獲後在警局所採集之尿液，經送驗結果，確實檢出嗎啡
    陽性反應，亦有臺南市衛生局九十年三月十三日檢驗成績書一紙在卷可稽，而海
    洛因施用入人體後水解還原成嗎啡，再循嗎啡之代謝方式排出體外，復經行政院
    衛生署藥物食品檢驗局（73）藥檢壹字第０三０二二一號函文敘明綦詳可查，被
    告於本院之自白應與事實相符，堪以採信。次查，被告前於八十八年間因犯施用
    毒品案件，經高雄地檢署檢察官聲請本院以八十八年度毒聲字第一０四七號裁定
    送觀察、勒戒後，認有繼續施用毒品之傾向，再聲請本院以八十八年度毒聲字第
    一七九一號裁定令入戒治處所施以強制戒治，於停止戒治交付保護管束期滿後，
    業經該署檢察官於八十九年三月十八日以八十九年度戒毒偵字第三二五號不起訴
    處分確定等事實，有該不起訴處分書及本院被告全國前案記錄表、臺灣高等法院
    被告全國前案紀錄表、臺灣高雄地方法院檢察署刑案資料查註記錄表各一份在卷
    可稽，被告於上開不起訴處分後五年內再犯施用第一級犯行，事證明確，應依法
    予以論罪科刑。
二、查海洛因係毒品危害防制條例第二條第二項所稱之第一級毒品，不得持有、施用
    。次按犯毒品危害防制條例第十條之罪者，依同條例第二十條第一項、第二項後
    段、第二十三條第一項、第二項前段規定，檢察官應先將被告送勒戒處所觀察、
    勒戒，經觀察、勒戒後，有繼續施用毒品傾向者，由檢察官聲請法院裁定令入戒
    治處所施以強制戒治，強制戒治期滿或交付保護管束期滿，始得由檢察官為不起
    訴處分。依上開規定為不起訴處分後，五年內再犯第十條之罪，除由檢察官聲請
    法院裁定先令入戒治處所施以強制戒治外，刑責部分仍應依通常刑事訴訟程序追
    訴處罰，此觀同條例第二十三條第二項規定自明。本件被告前既已因施用毒品案
    件，經本院送勒戒處所觀察、勒戒後，認有繼續施用毒品傾向，再裁定施以強制
    戒治，於停止戒治交付保護管束期滿後，經檢察官不起訴處分確定在案，其於不
    起訴處分確定後於五年內再犯前揭施用第一級毒品海洛因犯行，依法即應予以論
    科，故核被告所為，係犯毒品危害防制條例第十條第一項之施用第一級毒品罪。
    又被告先後多次施用第一級毒品海洛因之行為，時間緊接，且反覆為之，所犯又
    係同一罪名之罪，顯係基於概括犯意為之，應依連續犯規定論以一罪，並加重其
    刑。至其多次持有第一級毒品海洛因之行為，亦係基於概括之犯意，本亦應以連
    續持有論，惟其持有後進而施用，其持有之低度行為應被施用之高度行為所吸收
    ，不另論其持有毒品罪。公訴人雖僅就被告查獲前最後一次之施用犯行起訴，餘
    者未於起訴書內敘及，但連續犯為裁判上一罪，檢察官就犯罪事實一部起訴者，
    依刑事訴訟法第二百六十七條規定，其效力及於全部，法院自有權一併審理，併
    此敘明。審酌被告前因施用毒品，經勒戒、觀察及強制戒治後，由檢察官為不起
    訴處分確定後，仍未戒絕毒品，再犯相同之罪，顯見其戒毒意志不堅，有入監矯
    治之必要，惟念其施用毒品乃自戕一己之身體健康，尚未害及他人，且其犯後已
    坦承犯行，態度良好等一切情狀，量處如主文所示之刑。
據上論斷，應依刑事訴訟法第二百九十九條第一項前段，毒品危害防制條例第十條第
一項、第二十三條第二項，刑法第十一條前段、第五十六條，判決如主文。
中      華      民      國    九十      年      八      月    二十二    日
                                  臺灣高雄地方法院刑事庭
                                      法  官  陳淑卿
右正本證明與原本無異。
如不服本判決，應於判決送達後十日內，向本院提出上訴狀。
                                      書記官  陳朝宗
中      華      民      國    九十      年      八      月    二十二    日
毒品危害防制條例第十條第一項：
施用第一級毒品者，處六月以上五年以下有期徒刑。


司法院資訊處製作；財團法人民間司法改革基金會備份。
